# 道路折旧问题

提问人：大葱拌牛肉 时间：2016-09-02 09:30:47
政府把道路资产投入到城投公司，城投公司计入到资本公积，然后城投公司与政府签订这部分道路资产管理协议，负责管理道路资产，政府给资产管理费。请问在 2016 年政府不给城投公司资产管理费了，请问该部分道路还可以计提折旧吗？如果计提折旧的话，利润就是负数了。

回答人：chenyiwei
道路是否符合资产的定义和确认条件，能否确认城投公司的资产？这里的道路本身不能为企业带来通行费等经济利益，因此不符合资产的确认条件，不应确认为城投公司的资产。相应地，也就不存在是否计提折旧的问题。